臺灣高等法院交通事件裁定　　　　　　96年度交抗字第554號
抗　告　人
即受處分人　甲○○
上列抗告人因違反道路交通管理處罰條例案件，不服臺灣桃園地
方法院96年度交聲字第318號，中華民國96年6月12日裁定（交通
部公路總局新竹區監理所桃園監理站96年5月14日桃監裁罰字第
裁52-DB0000000號、96年5月31日桃監裁罰字第裁52-DG0000000
號裁決書），提起抗告，本院裁定如下：
    主  文
抗告駁回。
    理  由
一、原裁定略以：本件抗告人即受處分人甲○○所有RWN-135號
    輕型機車，於民國96年4月13日17時15分許、同年月14日8時
    59分許，在桃園縣桃園市○○路97號前，因連續在禁止臨時
    停車處所停車之違規，而遭員警分別製單逕行舉發，原處分
    機關乃依道路交通管理處罰條例第56條第1項第1款之規定，
    分別科處新台幣600元之罰鍰。受處分人雖辯稱：伊機車本
    停放在停車格內，係遭他人移至旁邊禁止停車之紅線區域，
    又員警對同一停車行為，連續舉發，亦違反一事不二罰云云
    ，然受處分人上開機車，確實未停放在停車格內，有採證照
    片可稽。而參諸採證照片所示受處分人車輛停放位置，已與
    停車格稍有距離，且依照一般人之生活經驗，若有移動他人
    車輛以便利自己停放車輛之必要，僅需稍微移動空出位置即
    可，實無故意費力將他人車輛完全搬移至停車格外，甚而挪
    移至人行道上，佐以受處分人復未能舉證以實其說，故受處
    分人上開所辯，難以採信。又本件因屬同條例第56條第1項
    規定之情形，是駕駛人不在場或未能將車輛移置者，每逾2
    小時，依法本得連續舉發之，要不受一事不二罰之拘束，本
    件2次舉發時間日期不同，既已間隔2小時以上，自無違誤。
    因認原處分機關裁處受處分人罰鍰，於法並無不合，而駁回
    其聲明異議。
二、本件受處分人猶以車輛係遭人移置為由，提起抗告。惟查，
    觀諸採證照片所示，受處分人之車輛係平行的停放在停車格
    的右前方，且車身有一半係位於人行道上，而該停車格內猶
    停放有一輛機車，佐以受處分人聲明異議狀所陳，其機車之
    方向鎖已鎖諸節，倘此，該機車若係遭人以抬高車頭的方式
    移動車輛，則機車位置或係在停車格正前方，或係斜向停放
    在停車格右前方或左前方，要不致與停車格內之車輛呈現右
    前方向平行停放之情形。蓋若有將他人機車移出停車格之不
    當舉止者，衡情，甚難想像其於移置他人機車後，猶會將他
    人機車擺正。矧原裁定對於何以不採信受處分人所述機車係
    遭人移置一節，已詳予論述，受處分人猶空言仍執陳詞，要
    屬無據。綜上，受處分人前開違規行為應堪認定。原處分機
    關以受處分人在禁止臨時停車處所停車，分別裁處受處分人
    罰鍰，並無不合。受處分人指摘原裁定不當，提起本件抗告
    ，為無理由，應予駁回。
據上論斷，應依道路交通案件處理辦法第26條，刑事訴訟法第41
2條，裁定如主文。
中　　華　　民　　國　　96　　年　　7 　　月　　31　　日
                  刑事第二庭審判長法　官  呂丹玉
　   　　　　　　　　　　　    　 法  官  王詠寰
　　   　　　　　　　　　　　     法  官  林恆吉
以上正本證明與原本無異。
不得再抗告。
                                  書記官  劉文美
中　　華　　民　　國　　96　　年　　7 　　月　　31　　日
